---
title: "Combine NIVA and NIFES data 2020"
output: 
  html_document:
    keep_md: true
    toc: true
    toc_float: true
    code_folding: show
    df_print: paged
---

Combining medians from NIFES data (script 11), trends from NIFES data (script 12), and medians and trends from NIVA (script 13).
Also adds limit values.
  
The resulting summary data (one line per time series, i.e. station/substance) are saved as csv and excel files. These are also copied to `K:\Avdeling\Mar\NOG\JMGdata\Kart\Indikatorer\2020`   

**NB! IKKE ENDRET ETTER MODIFISERING AV HI-(NIFES)DATA.** Se script 12 (2021) og 14 (2021) samt mail fra Sylvia 19.2.2021:  
> Hei Norman,
> Vi har fått de siste resultatene for PCB og PBDE i torskelever fra lab, og jeg ser at vi blir nødt til å oppdatere kartet for PCB.  
> De prøvene fra 2019 som jeg sendte resultater for i november hadde uvanlig høye verdier for PCB, sånn at gjennomsnittet for PCB6   
> ble over 200 ng/g, grenseverdien for mattrygghet. Nå som vi har fått resten av dataene både for 2019 og for 2020, blir 
> gjennomsnittet for begge > årene under 200 ng/g. Det skal altså være grønn ring ytterst, ikke rød som det er i den 
> nåværende figuren.    
> Forholdet til både miljøkvalitetsstandard og PROREF er upåvirket. Or det er bare PCB som er påvirket av dette. 
> Vedlagt finner du regneark oppdatert med de nyeste dataene inkludert.   


## Packages + functions  
```{r}

library(dplyr)
library(tidyr)
library(readxl)
library(ggplot2)


# File name for export
fn <- "Data_export/GaduMor_2021data_Norw_Sea_ver03"
fn_csv <- paste0(fn, ".csv")
fn_xlsx <- paste0(fn, ".xlsx")
overwrite <- FALSE
#overwrite <- TRUE

# Background map
library(mapdata)
simple_map <- map_data("worldHires", "Norway") %>% fortify()

```

## Data
Indicators from NIVA serves as the starting point for combining the data  
```{r}

# NIVA medians
data_xl_sel <- readRDS("Data/13_data_xl_sel (2021_NorwSea).rds")

# NIVA indicators
df_indicator <- readRDS("Data/13_df_indicator_NIVA_only (2021_NorwSea).rds")

# NIFES medians
df_median <- readRDS("Data/11_df_median (Norwegian Sea 2020).rds") %>%
  as.data.frame()

# NIFES regression
nifes_regression <- readRDS("Data/12_nifes_regression (2021_NorwSea).rds")

# Food and EQS limits
df_limits <- read_excel("Input_data/Grenseverdier_fra_Sylvia.xlsx")

# Parameters
sel_param <- c("CD", "HG", "PB", "HCB", "DDEPP", "CB_S7", "BDE6S")

```

### For 2021 specifically  
```{r}

#
# Change NIFES 'Vestfjorden' to 'Lofoten'
# Just because we did the same in 2018
#
sel <- df_median$Posisjon == "Vestfjorden"
df_median$Posisjon[sel] <- "Lofoten"

sel <- nifes_regression$Posisjon == "Vestfjorden"
nifes_regression$Posisjon[sel] <- "Lofoten"


#
# Adding coordinates
#
df_2018 <- read_excel(
  "Data_export/2018 report/GaduMor_2018_withNIFES_ver4.xlsx") 

df_2018_norwegiansea <- df_2018 %>%
  group_by(STATION_NAME) %>%
  summarise(
    LONGITUDE = mean(LONGITUDE),
    LATITUDE = mean(LATITUDE)
    )

df_median <- df_median %>%
  left_join(df_2018_norwegiansea, by = c("Posisjon" = "STATION_NAME"))


```


## Make 'df_nifes_finalyear'   
```{r}

df_median <- df_median %>%
  mutate(TISSUE_NAME =
           case_when(Organ %in% "Muskel" ~ "Muscle",
                     Organ %in% "Lever" ~ "Liver"),
         STATION_NAME = Posisjon,                      # OR "= Posisjon", if given
         NIVA_CODE = 
           case_when(TISSUE_NAME %in% "Muscle" ~ "MU",
                     TISSUE_NAME %in% "Liver" ~ "LI")
  )


# Get last year's median
df_nifes_finalyear <- df_median %>% 
  filter(Parameter %in% sel_param & !is.na(Conc)) %>%
  group_by(STATION_NAME, Parameter, TISSUE_NAME, NIVA_CODE)  %>%
  mutate(Maxyear = max(Year)) %>%
  filter(Year == Maxyear) %>%
  # select(-LONGITUDE, -LATITUDE) %>%             # no LONGITUDE, LATITUDE this
  as.data.frame()

df_nifes_pos <- df_median %>% 
  filter(Parameter %in% sel_param & !is.na(Conc)) %>%
  group_by(STATION_NAME)  %>%
  summarize(
    LONGITUDE = median(LONGITUDE, na.rm = TRUE),
    LATITUDE = median(LATITUDE, na.rm = TRUE)
  )

df_nifes_finalyear <- 
  df_nifes_finalyear %>% left_join(df_nifes_pos)

xtabs(~Parameter + TISSUE_NAME, df_nifes_finalyear)  

```


## Make 'df_indicator_nifes'
```{r}

df_indicator_nifes <- tibble(
       PROJECT_ID = 9999,
       LATIN_NAME = "Gadus morhua",
       STATION_CODE = "9999", 
       STATION_NAME = df_nifes_finalyear$STATION_NAME,
       LONGITUDE = df_nifes_finalyear$LONGITUDE, 
       LATITUDE = df_nifes_finalyear$LATITUDE,
       PARAM = df_nifes_finalyear$Parameter,
       N = df_nifes_finalyear$N,
       Conc = df_nifes_finalyear$Conc,
       SPECIES_ID = 17,
       TISSUE_NAME = df_nifes_finalyear$TISSUE_NAME,
       NIVA_CODE = df_nifes_finalyear$NIVA_CODE
       )

# Add TISSUE_NAME to nifes_regression (for join below)
nifes_regression <- nifes_regression %>%
  mutate(TISSUE_NAME =
           case_when(TISSUE_NAME %in% "Muskel" ~ "Muscle",
                     TISSUE_NAME %in% "Lever" ~ "Liver",
                     TRUE ~ TISSUE_NAME),
         STATION_NAME = Posisjon
  )

# xtabs(~STATION_NAME, nifes_regression)
nrow(df_indicator_nifes)
df_indicator_nifes <- left_join(
  df_indicator_nifes, 
  nifes_regression[,c("PARAM", "TISSUE_NAME", "STATION_NAME", "trend")],
  by = c("STATION_NAME", "PARAM", "TISSUE_NAME"))
nrow(df_indicator_nifes)

# Check
# df_indicator_nifes %>% select(STATION_NAME, LATITUDE, Conc, NIVA_CODE, trend) %>% View()
# df_indicator %>% select(STATION_NAME, LATITUDE, Conc, NIVA_CODE, trend) %>% View()

```

## Combine NIVA and NIFES data
```{r}

df_indicator2 <- bind_rows(df_indicator, df_indicator_nifes)
df_indicator2 %>% head(2)
nrow(df_indicator2)  # 47

# Check liver
# xtabs(~STATION_NAME + PARAM, df_indicator2 %>% filter(TISSUE_NAME == "Lever"))  # 94

```

## Map data
```{r, fig.width=4, fig.height=5}

# Check that all stations have positions
sum(is.na(df_indicator2$LATITUDE))

df_indicator2 %>%
  count(STATION_NAME, LATITUDE,  LONGITUDE) %>%
  arrange(LATITUDE)

plot(LATITUDE ~ LONGITUDE, df_indicator2)
maps::map(regions = "Norway", add = TRUE, col = "brown")


```

## Proref and EQS   
- PROREF for Hg in liver taken to be the same as in muscle
```{r}

# Get PROREF (Q95) and EQS
df_q95 <- data_xl_sel[data_xl_sel$Basis %in% "WW", 
                       c("Parameter Code", "Species", "Tissue", "PROREF", "EQS-threshold this year")] %>%
  rename(PARAM = `Parameter Code`, 
         LATIN_NAME = Species, 
         TISSUE_NAME = Tissue) %>%
  group_by(PARAM, LATIN_NAME, TISSUE_NAME) %>%
  summarise(PROREF = first(PROREF), EQS_threshold = first(`EQS-threshold this year`))

# Add PROREF for Hg in liver (taken to be the same as in muscle)
sel1 <- df_q95$PARAM == "HG" & df_q95$LATIN_NAME == "Gadus morhua"
sel2a <- sel1 & df_q95$TISSUE_NAME == "Muscle"
sel2b <- sel1 & df_q95$TISSUE_NAME == "Liver"
df_q95$PROREF[sel2b] <- df_q95$PROREF[sel2a]


# Check
# df_q95 %>% filter(PARAM == "HG")

# add PROREF and EQS thresholds
nrow(df_indicator2) # 94
df_indicator2 <- left_join(df_indicator2, 
                           df_q95,
                           by = c("LATIN_NAME", "TISSUE_NAME", "PARAM"))
nrow(df_indicator2) # 94

# change EQS threshold for Hg (by mail from Norman; from 1.00 to 0.67)
sel <- df_indicator2$PARAM %in% "CB_S7"; sum(sel) 
df_indicator2$EQS_threshold[sel] <- 0.67

# Classes changed - original classes were: c(-999999,1,2,5,10,20,999999)
df_indicator2$KLASSE <- with(df_indicator2, 
                             cut(Conc/PROREF, breaks = c(-999999,1,2,10,999999), 
                                 right = FALSE, labels = FALSE)
                             )

xtabs(~KLASSE + PARAM, df_indicator2)
#       PARAM
# KLASSE BDE6S CB_S7 CD DDEPP HCB HG PB
#      1     7     7  8     1   1  3  8
#      2     0     1  0     0   0  1  0
#      3     0     0  0     0   0  4  0
     

# EQS classe
df_indicator2$EQS <- with(df_indicator2, 
                          cut(Conc/EQS_threshold, breaks = c(-999999,1,999999), 
                              right = FALSE, labels = FALSE)
                          )

xtabs(~addNA(EQS) + PARAM, df_indicator2)
#           PARAM
# addNA(EQS) BDE6S CB_S7 CD DDEPP HCB HG PB
#       1        0     0  0     1   1  0  0
#       2        7     8  0     0   0  8  0
#       <NA>     0     0 11     0   0  3 11
      



```

## Add SPECIES_ID
```{r}

df_indicator2 <- df_indicator2 %>%
  mutate(SPECIES_ID = case_when(
    LATIN_NAME %in% "Mytilus edulis" ~ 26,
    LATIN_NAME %in% "Gadus morhua" ~ 17)
  )

```

## Add food limit (Mattrygghet)   
1 = below limit, 2 = above limit   
- food limit for Hg in liver taken to be the same as in muscle   
```{r}

# Add food limit for Hg in liver (taken to be the same as in muscle)
sel1 <- with(df_limits, PARAM == "HG" & LATIN_NAME == "Gadus morhua")
if (sum(sel1) == 1){
  df_limits_extra <- data.frame(PARAM = "HG", LATIN_NAME = "Gadus morhua", NIVA_CODE = "LI")
  df_limits_extra$Mattrygghet <- df_limits$Mattrygghet[sel1]
  df_limits <- bind_rows(df_limits, df_limits_extra)
}

# sel2a <- with(df_limits, PARAM == "HG" & LATIN_NAME == "Gadus morhua" & NIVA_CODE == "LI")
# df_limits[sel2a,]

nrow(df_indicator2)
df_indicator2 <- left_join(
  df_indicator2, 
  subset(df_limits, select = c(PARAM, LATIN_NAME, NIVA_CODE, Mattrygghet)), 
  by = c("PARAM", "LATIN_NAME", "NIVA_CODE"))
nrow(df_indicator2)
# 96

df_indicator2$Mattrygghet <- cut(with(df_indicator2, Conc/Mattrygghet),
                                 breaks = c(-999999,1,999999), 
                                 right = FALSE, labels = FALSE)

xtabs(~addNA(Mattrygghet) + PARAM + TISSUE_NAME, df_indicator2)

# tail(df_indicator2)

```

## Save and export  
* On 'data': save with all variables   
* On 'Data_export': pick selected variables  
```{r}

# Order logically
df_indicator2 <- df_indicator2 %>%
  filter(LATIN_NAME %in% "Gadus morhua") %>% 
  arrange(PARAM,LONGITUDE,LATITUDE)

# Save with all variables
saveRDS(df_indicator2, file = "Data/14_df_indicator2_cod_ver01 (2021_NorwSea.rds")

# Save with selected variables
vars <- c("PROJECT_ID", "STATION_CODE", "STATION_NAME", 
  "LONGITUDE", "LATITUDE", "PARAM", "N", "KLASSE", 
  "SPECIES_ID", "trend", "NIVA_CODE", "EQS", "Mattrygghet")

# DOnt include HG in liver
sel <- with(df_indicator2, !(PARAM == "HG" & TISSUE_NAME == "Lever"))
sum(sel)
mean(sel)


# setwd("H:/Documents/seksjon 212/Indikator 2018/Analyse")


write_safe <- function(data, filename, save_function, overwrite = FALSE, ...){
  # Csv
  if (overwrite | !file.exists(filename)){
    save_function(data, file = filename, ...)
    cat("Data written to file", filename, "\n")
  } else {
    cat("File", filename, "exists, data not saved.\nSet 'overwrite = TRUE' to overwrite file anyway.\n")
  }
}

# Csv
write_safe(df_indicator2[sel,vars], filename = fn_csv, save_function = write.csv,
           overwrite = overwrite, row.names = FALSE, na = "")

# Excel
library(openxlsx)
write_safe(df_indicator2[sel,vars], filename = fn_xlsx, save_function = write.xlsx,
           overwrite = overwrite)


if (FALSE){
  
  # Read back
  df_indicator2a <- read_excel("Data_export/2021 report Norwegian Sea/GaduMor_2021data_Norw_Sea_ver02.xlsx")
  df_indicator2b <- read_excel("Data_export/2021 report Norwegian Sea/GaduMor_2021data_Norw_Sea_ver03.xlsx")
  i <- "Mattrygghet"
  sel <- addNA(df_indicator2a[[i]]) != addNA(df_indicator2b[[i]])
  sum(sel)
  bind_cols(df_indicator2a[[i]], df_indicator2b[[i]])[sel,]

  # You might want this:
  df_indicator2 <- df_indicator2 %>%
    mutate(Time_trend =
             case_when(trend %in% 0 ~ "Not calc.",
                       trend %in% 1 ~ "No trend",
                       trend %in% 2 ~ "Down",
                       trend %in% 3 ~ "Up")
    )
  
  # 72,80N 32,92E = Barents Sea east (check Norgeskart.no 72.80, 32.92)
  # 71,60N 21,30E = Barents Sea west (check Norgeskart.no 71.60, 21.30, W of Tromsøflaket)
  # 74,53N 19,93E = Barents Sea - E of Bear Island (check Norgeskart.no 74.53, 19.93)

  # 72,80N 32,92E:
  # https://norgeskart.no/#!?project=norgeskart&layers=1002&zoom=5&lat=8088736&lon=1175428&markerLat=8166177&markerLon=1083483
  
  df_indicator2b <- read_excel("Data_export/2021 report Norwegian Sea/GaduMor_2021data_Norw_Sea_ver02.xlsx")
  
  
  
}

```
## Compare with old file  
```{r}

# df_2021 <- read_xlsx(fn_xlsx)
df_2021 <- df_indicator2

names(df_2021)
names(df_2018)

df_compare <- left_join(
  df_indicator2 %>%
    select(STATION_CODE, STATION_NAME, PARAM, KLASSE, trend, EQS, Mattrygghet),
    df_2018 %>%
      select(STATION_CODE, STATION_NAME, PARAM, KLASSE, trend, EQS, Mattrygghet) %>%
      rename(KLASSE_prev = KLASSE,
             trend_prev = trend,
             EQS_prev = EQS,
             Mattrygghet_prev = Mattrygghet)
  )

df_compare <- df_compare[c(1,2,3,8,4,9,5,10,6,11,7)]

# Write differences to file
df_compare %>%
  filter((KLASSE_prev != KLASSE) | (EQS_prev != EQS) | (Mattrygghet_prev != Mattrygghet)) %>% # View("1")
  openxlsx::write.xlsx(paste0(fn, "_differences_OLD.xlsx"))

df_compare %>%
  filter((KLASSE_prev != KLASSE) | (EQS_prev != EQS) | (Mattrygghet_prev != Mattrygghet) | (trend != trend_prev)) %>% # View("2")
  openxlsx::write.xlsx(paste0(fn, "_differences_NEW.xlsx"))


# Write differences below  
df_compare %>%
  filter((KLASSE_prev != KLASSE) | (EQS_prev != EQS) | (Mattrygghet_prev != Mattrygghet) | (trend != trend_prev))

```



## Checks
### Plots, metals
trend: 0 = no trend calculated, 1 = zero time trend, 2 = up, 3 = down  
```{r}

df <- df_indicator2 %>%
  filter(!(PARAM == "HG" & TISSUE_NAME == "Lever")) %>%
  mutate(Time_trend =
           case_when(trend %in% 0 ~ "Not calc.",
                     trend %in% 1 ~ "No trend",
                     trend %in% 2 ~ "Down",
                     trend %in% 3 ~ "Up")
         ) %>%
  mutate(Time_trend = factor(Time_trend, levels = c("Not calc.", "No trend", "Down", "Up")),
         Mattrygghet = factor(Mattrygghet, levels = 1:2),
         EQS = factor(EQS, levels = 1:2))

# Fill = trend
gg1 <- df %>%
  filter(PARAM %in% c("HG", "PB", "CD")) %>%
  ggplot(aes(STATION_NAME, Conc, fill = Time_trend)) + 
  geom_col() + 
  scale_fill_manual(values = c("grey30", "orange", "green", "red"), drop = FALSE) +
  facet_wrap(~paste(PARAM,TISSUE_NAME), scales = "free", nrow = 1) +
  theme(axis.text.x = element_text(angle = 90, hjust = 1, vjust = 0.2))

# Fill = Mattrygghet
gg2 <- df %>%
  filter(PARAM %in% c("HG", "PB", "CD")) %>%
  ggplot(aes(STATION_NAME, Conc, fill = Mattrygghet)) + 
  geom_col() + 
  scale_fill_manual(values = c("green", "red"), na.value = "grey30", drop = FALSE) +
  facet_wrap(~paste(PARAM,TISSUE_NAME), scales = "free", nrow = 1) +
  theme(axis.text.x = element_text(angle = 90, hjust = 1, vjust = 0.2))

# Fill = EQS
gg3 <- df %>%
  filter(PARAM %in% c("HG", "PB", "CD")) %>%
  ggplot(aes(STATION_NAME, Conc, fill = EQS)) + 
  geom_col() + 
  scale_fill_manual(values = c("green", "red"), na.value = "grey30", drop = FALSE) +
  facet_wrap(~paste(PARAM,TISSUE_NAME), scales = "free", nrow = 1) +
  theme(axis.text.x = element_text(angle = 90, hjust = 1, vjust = 0.2))

# ggsave()

gg1
gg2
gg3
```

### Plots, non-metals
```{r}

gg4 <- df %>%
  filter(!PARAM %in% c("HG", "PB", "CD")) %>%
  ggplot(aes(STATION_NAME, Conc, fill = Time_trend)) + 
  geom_bar(stat = "identity") + 
  scale_fill_manual(values = c("grey30", "orange", "green", "red"), drop = FALSE) +
  facet_wrap(~paste(PARAM,TISSUE_NAME), scales = "free", nrow = 1) +
  theme(axis.text.x = element_text(angle = 90, hjust = 1, vjust = 0.2))


# Fill = Mattrygghet
gg5 <- df %>%
  filter(!PARAM %in% c("HG", "PB", "CD")) %>%
  ggplot(aes(STATION_NAME, Conc, fill = Mattrygghet)) + 
  geom_col() + 
  scale_fill_manual(values = c("green", "red"), na.value = "grey30", drop = FALSE) +
  facet_wrap(~paste(PARAM,TISSUE_NAME), scales = "free", nrow = 1) +
  theme(axis.text.x = element_text(angle = 90, hjust = 1, vjust = 0.2))

# Fill = EQS
gg6 <- df %>%
  filter(!PARAM %in% c("HG", "PB", "CD")) %>%
  ggplot(aes(STATION_NAME, Conc, fill = EQS)) + 
  geom_col() + 
  scale_fill_manual(values = c("green", "red"), na.value = "grey30", drop = FALSE) +
  facet_wrap(~paste(PARAM,TISSUE_NAME), scales = "free", nrow = 1) +
  theme(axis.text.x = element_text(angle = 90, hjust = 1, vjust = 0.2))

gg4
gg5
gg6

```

## Compare with last time  
```{r}

df_compare <- df_indicator2 %>%
  select(PARAM, NIVA_CODE, STATION_CODE, KLASSE) %>%
  left_join(
    df_2017 %>% 
      select(PARAM, NIVA_CODE, STATION_CODE, KLASSE) %>%
      rename(KLASSE_2017 = KLASSE)
  )

xtabs(~KLASSE_2017 + KLASSE + PARAM, df_compare)

```


## Map data  
```{r, fig.width=6, fig.height=4}

param <- "CB_S7"
df %>% 
  filter(PARAM %in% param) %>%
  ggplot() +
    annotation_map(simple_map, fill = "olivedrab3") +
    geom_point(aes(LONGITUDE, LATITUDE, color = Mattrygghet)) +
    scale_color_manual(values = c("green3","red2")) +
  coord_equal(ratio = 2) +
  labs(title = paste0(param, ", Mattrygghet"))
  

df_2017 %>% 
  filter(PARAM %in% "CB_S7") %>%
  ggplot() +
    annotation_map(simple_map, fill = "olivedrab3") +
    geom_point(aes(LONGITUDE, LATITUDE, color = factor(EQS))) +
    scale_color_manual(values = c("green3","red2")) +
  coord_equal(ratio = 2)


```

